【裁判字號】    95,易,314
【裁判日期】    951005
【裁判案由】    竊盜
【裁判全文】
臺灣苗栗地方法院刑事判決               95年度易字第314號
公  訴  人  臺灣苗栗地方法院檢察署檢察官
被      告  庚○○
上列被告因竊盜案件，經檢察官聲請以簡易判決處刑（95年度偵
字第2154號）及移送併案審理（95年度偵字第2479號、第4099號
），本院苗栗簡易庭認為不宜以簡易判決處刑，改依通常程序審
理，被告於本院準備程序中就被訴事實為有罪之陳述，經本院告
知簡式審判程序意旨，並聽取公訴人及被告之意見後，合議裁定
改行簡式審判程序審理，本院判決如下：
    主  文
庚○○共同連續攜帶兇器竊盜，處有期徒刑玖月。扣案之剪刀壹
把、鑰匙貳支均沒收。
    犯罪事實及理由
一、犯罪事實：
 （一）庚○○基於意圖為自己不法所有之概括犯意，單獨或共
       同而連續於下列時、地，竊取他人所有之財物：
     1.於民國95年4 月13日5 時許，攜帶其所有之客觀上足供
       為兇器使用之剪刀1 把，(一)先在苗栗縣頭份鎮○○路80
       巷17弄31號前，以前揭剪刀，撬開己○○所有車牌號碼
       JK－8032號自用小客車車門，進入車內，竊取車內之現
       金新台幣（下同）56元，得手後即離去。(二)隨後前往苗
       栗縣頭份鎮○○路建國國中前，以前揭相同方式，撬開
       癸○○所有車牌號碼MI－1517號自用小貨車及丁○○所
       有車牌號碼BG－5542號自用小客車車門，欲竊取車內財
       物，惟均因搜無財物而未得逞。(三)隨即又以相同方式，
       撬開甲○○所有停放在苗栗縣頭份鎮成功里蟠桃新村33
       號旁之車牌號碼3128－HN號自用小貨車門，進入車內行
       竊，惟亦因搜無財物而未得逞，適經癸○○查覺有異，
       即報警處理，經警在苗栗縣頭份鎮成功里蟠桃新村33號
       前當場查獲，並扣得其所有供犯罪所用之剪刀1 把（毀
       損上開車輛車門部分，均未據告訴）。
     2.庚○○與邱創偉（所涉竊盜部分，由本院另案審理）共
       同基於意圖為自己不法所有之概括犯意，(一)先於民國95
       年5 月1 日晚上7 時許，在苗栗縣竹南鎮君毅中學旁，
       持邱創偉所有之鑰匙2 支，徒手竊取壬○○所有車號PE
       6 —296 號重機車得手後，供己代步之用；(二)再於翌日
       凌晨1 時45分許，共乘前開機車至苗栗縣公館鄉○○街
       42 號 前之黃昏市場內，徒手接續竊取乙○○所有、放
       置於其攤位內之硬幣共計15元及丙○○所有、放置於其
       攤位內之行動電話、剪刀各1 支、硬幣共36元得手後，
       甫欲離去之際，為巡邏之員警當場查獲，並扣得前開鑰
       匙2 支及起出前開機車、硬幣、行動電話及剪刀等物，
       始查知上情。
     3.於民國95年5 、6 月間之某二日凌晨某時許，(一)先在苗
       栗縣竹南鎮○○路71巷42號前，徒手開啟車號MF-9446
       號自小客車車門後，竊取戊○○所有放置於車內之硬幣
       約新臺幣20元，得手後供己花用殆盡；(二)復在苗栗縣竹
       南鎮○○路40號前，以自備之鑰匙（未據扣案），開啟
       車號2F-4766 號自小客貨車車門欲竊取財物，迭經蒐尋
       未著，遂順手竊取辛○○所有放置於車內之紙巾乙包，
       供己為擦拭汗水之用。嗣於同年7 月7 日，因另涉竊盜
       案件為警逮捕後，主動向警自白上情而查獲。
二、證據名稱：
    (一)被告庚○○於偵訊及本院審理中自白前揭連續竊盜之犯行
      。
    (二)犯罪事實（一）1.部分有被害人己○○、癸○○、丁○○
      及甲○○於警詢中之指述。（見95年度偵字第2154號第18
      頁至20頁、第23至第25頁、第28至第30頁、第34至第36頁
      ）。
    (三)犯罪事實（一）1.部分有扣案之剪刀1 把、贓物認領保管
      單1 紙、現場查獲情形照片共24張。（見同上偵卷第10、
      22、27、31、33、38頁）。
    (四)犯罪事實（一）2.部分有共同被告邱創偉於警詢時及偵查
      中之自白。（見95年度偵字2479號第3 頁至第13頁、第48
      頁至第49頁、第62至第65頁）。
    (五)犯罪事實（一）2.部分有被害人壬○○、乙○○、丙○○
      於警詢時之指述。（見同上偵卷第20頁至第26頁）。
    (六)犯罪事實（一）2.部分有查獲報告、贓物認領保管單3 份
      、車輛尋獲電腦輸入單、車輛竊盜詳細資料畫面各1 紙、
      扣案鑰匙2 支及照片8 張。（見同上偵卷第7 頁、第31頁
      至第39頁）。
    (七)犯罪事實（一）3.部分有被害人戊○○、辛○○於警詢之
      指述。（見95年度偵字4099號第11頁至第18頁）。
    (八)犯罪事實（一）3.部分有現場指證照片3 張。（見同上偵
      卷第20、21頁）。
    (九)另關於被告前科紀錄之證據，其名稱為台灣高等法院被告
      前案紀錄表、刑案資料查註紀錄表、台灣高等法院在監在
      押全國紀錄表。
三、應適用之法條：
  (一)刑事訴訟法第452 條、第273 條之1 第1 項、第299 條第1
    項前段、第310 條之2 、第454 條第1 項。
  (二)刑法第2 條第1 項前段、第28條、第321 條第1 項第3 款、
    修正前刑法第56條、第47條、第38條第1 項第2 款。
本案經檢察官黃俊鳴到庭執行職務。
中    華    民    國    95    年    10    月    5    日
                  刑事第二庭    法  官  林燦都
以上正本證明與原本無異。
如不服本判決，應於送達後10日內向本院提出上訴狀（須附繕本
），上訴於臺灣高等法院臺中分院。
                                書記官  陳建分
中    華    民    國    95    年    10    月    5    日
附錄論罪科刑法條：
刑法第320條第1項
意圖為自己或第三人不法之所有，而竊取他人之動產者，為竊盜
罪，處五年以下有期徒刑、拘役或500元以下罰金。
刑法第321條
犯竊盜罪而有左列情形之一者，處6 月以上、5 年以下有期徒刑
：
一  於夜間侵入住宅或有人居住之建築物、船艦或隱匿其內而犯
    之者。
二  毀越門扇、牆垣或其他安全設備而犯之者。
三  攜帶兇器而犯之者。
四  結夥三人以上而犯之者。
五  乘火災、水災或其他災害之際而犯之者。
六  在車站或埠頭而犯之者。
前項之未遂犯罰之。


司法院資訊處製作；財團法人民間司法改革基金會備份。
